【裁判字號】    99,護,11
【裁判日期】    990329
【裁判案由】    繼續安置
【裁判全文】
臺灣臺東地方法院民事裁定                99年度護字第11號
聲  請  人  臺東縣政府
法定代理人  丙○○    
受  安置人  0000甲0000.
法定代理人  0000甲0000.
上列聲請人聲請延長受安置人之特殊教育事件，本院裁定如下：
    主  文
准將受安置人000000000（真實姓名、年籍詳代號與真
實姓名對照表）所施予之特殊教育延長安置至民國九十九年七月
十二日止。
聲請程序費用新臺幣壹仟元由聲請人負擔。
    理  由
一、聲請意旨略以：受安置人000000000（女，真實姓名、年藉
    詳代號與真實姓名對照表）於民國94年4月間離家後，遭男
    友拐騙至高雄市租屋處同住，嗣因缺乏生活費用，經男友慫
    恿受安置人自97年1月起與不特定男子，以每二小時新臺幣
    四千元之代價從事性交易，涉有性交易之實，於同年3月19
    日下午某時經嘉義縣警察局少年隊查獲，並經嘉義縣政府於
    翌（20）日下午2時將受安置人緊急收容於財團法人臺南縣
    私立噶瑪噶居蔣揚社會福利慈善基金會附設鹿野苑關懷之家
    ，再經臺灣嘉義地方法院民事庭以97年度護字第19號裁定准
    予繼續安置、97年度護字第27號裁定繼續安置於中途學校施
    以特殊教育。嗣因受安置人設籍臺東縣，乃將後續相關處遇
    計畫轉由聲請人辦理。然受安置人前因父母離異、反叛心強
    不受拘束、與學校同儕間諸多摩擦等因素，遂於偶遇該男友
    時即離家出走，經施以特殊教育後，在校表現良好、認真負
    責、同儕互動佳、學業成績優良，惟自我信心低、對未來無
    目標、易受他人影響而改變，常陷入矛盾及自我衝突中，至
    受安置人入校後開始與家屬重建關係，其父母雖無法接近受
    安置人內心，亦表示會珍惜目前相處模式及盡量滿足其物質
    需求，另受安置人規劃繼續升學就讀美工相關技職課程，但
    因特殊教育期間將於99年4月23日屆至，經受安置人、家屬
    及校方討論，並經校方會議決議認宜將特殊教育時間延長安
    置至同年7月12日止，以協助受安置人完成國中學業及參加
    國中基本學力測驗，爰依兒童及少年性交易防治條例第18條
    第6項規定，聲請准予裁定將該受安置人延長特殊教育至99
    年7月12日為止等語，並提出臺東縣政府社會處個案法庭報
    告書、高雄市立楠梓特殊學校99年3月4日高市楠特瑞字第09
    90001037號函、高雄市立楠梓特殊學校瑞平分校學生回歸報
    告、臺灣嘉義地方法院97年度護字第27號裁定影本及代號與
    真實姓名對照表等件為證。
二、按主管機關依兒童及少年性交易防治條例第16條規定安置兒
    童或少年後，應於二週至一個月內，向法院提出觀察輔導報
    告及建議處遇方式，並聲請法院裁定；而法院依審理之結果
    ，認為兒童或少年有從事性交易者，除有特殊情形（即同條
    例第18條第2項各款所列）外，應裁定將兒童或少年安置中
    途學校，施以二年之特殊教育，前開條例第17條第1項及第
    18條第2項分別定有明文。又同條例第18條第6項規定，特殊
    教育實施逾二年，主管機關認為有繼續特殊教育之必要者，
    得聲請法院裁定，延長至滿二十歲為止。
三、經查：聲請人主張之事實，業據提出上開文件為證，堪信屬
    實。本院斟酌卷附高雄市立楠梓特殊學校瑞平分校學生回歸
    報告記載：受安置人在校表現良好，對美工設計、手工藝及
    舞蹈等均有不錯表現，惟對未來沒有目標、自我信心低、易
    受他人影響而改變，以致常處於矛盾及自我衝突中，然受安
    置人於入校後開始與家屬重建關係，其父母雖無法接近受安
    置人之內心，亦表示會珍惜目前相處模式及盡量滿足其物質
    需求，另受安置人雖能體會父母之關心，但不希望被約束，
    計畫繼續升學就讀美工相關技職課程，然因特殊教育期間將
    於99年4月23日屆至，經受安置人、家屬及校方討論，並經
    校方會議決議認宜將特殊教育時間延長安置至99年7月12 日
    止，以協助受安置人完成國中義務教育及考完第二次國中基
    本學力測驗後再返家等語（參見本院卷第8至10頁），認受
    安置人現狀穩定，就學情況良好，安置期滿後將造成無法立
    即取得國中學歷，況受安置人、家屬及該校皆有意願持續安
    置至完成國中學業及參加國中基本學力測驗為止，故聲請准
    予裁定將受安置人延長特殊教育至99年7月12日止，並無不
    合，應予准許。
四、依兒童及少年性交易防制條例第5條、非訟事件法第21條第1
    項前段、第24條第1項，裁定如主文所示。
中    華    民    國    99    年    3     月    29    日
                    家事法庭法  官  康文毅
以上為正本係照原本作成。
如對本裁定抗告，須於裁定送達後10日內，向本院提出抗告狀。
中    華    民    國    99    年    3     月    29    日
                            書記官  高美枝

司法院資訊處製作；財團法人民間司法改革基金會備份。
